臺灣嘉義地方法院刑事判決　　　　　　　96年度訴字第1023號
公　訴　人　臺灣嘉義地方法院檢察署檢察官
被　　　告　甲○○
　　　　　　　　　　（另案在臺灣嘉義監獄鹿草分監執行中）
上列被告因違反毒品危害防制條例案件，經檢察官提起公訴（九
十六年度毒偵字第一五六三、一六九七號），被告於準備程序中
就被訴事實為有罪之陳述，經本院合議庭裁定由受命法官獨任進
行簡式審判程序，判決如下：
    主      文
甲○○施用第一級毒品，累犯，處有期徒刑肆月；又施用第一級
毒品，累犯，處有期徒刑捌月。應執行有期徒刑玖月。
    事實及理由
一、本案犯罪事實及證據均引用檢察官起訴書（如附件）之記載
    ，犯罪事實欄關於被告甲○○前案記錄之記載並補充「甲○
    ○前因違反肅清煙毒條例等案件，經本院以八十四年度訴字
    第七四五號判決應執行有期徒刑二年十月確定，再因違反懲
    治盜匪條例案件，經本院以八十四年度訴字第六九五號判決
    判處有期徒刑六年後，經臺灣高等法院臺南分院以八十五年
    度上訴字第二三六號、最高法院八十五年度臺上字第五○三
    四號判決駁回上訴確定，上開案件嗣經臺灣高等法院臺南分
    院裁定定執行刑為有期徒刑八年六月確定，於八十九年一月
    十三日因縮短刑期假釋出監並付保護管束，嗣經撤銷上揭假
    釋入監執行殘刑，於九十四年五月二十七日縮刑期滿執行完
    畢」，犯罪事實欄第八行「於九十六年九月二十日上午十時
    三十三分許起回溯前九十六小時內某時，在嘉義市○○路巷
    弄內，以香菸沾取海洛因粉末後點燃香菸吸食方式，施用第
    一級毒品海洛因一次」應更正為「於九十六年九月十七日下
    午三、四時許，在嘉義市○○○路某巷內，以將海洛因摻入
    香菸內點火燃燒吸食煙霧之方式，施用第一級毒品海洛因一
    次」、第十一行「於同年十月二日上午十一時三十分起回溯
    前九十六小時內某時，在不詳地點以不詳方式，再施用第一
    級毒品海洛因一次」應更正為「於九十六年九月三十日某時
    ，在嘉義市○○街與遠東街附近巷內，以將海洛因摻入香菸
    內點火燃燒吸食煙霧之方式，施用第一級毒品海洛因一次」
    、第十三行「九月三日下午二時許」應更正為「九月二十日
    上午十時三十三分許」，犯罪事實欄並補充「在有偵查權限
    之機關發覺前，甲○○即於九十六年九月二十日主動向有偵
    查權限之警員自首自己於九十六年九月十七日施用第一級毒
    品海洛因之事實，接受本件裁判」，證據欄並補充「被告甲
    ○○於本院之自白及本院電話記錄查詢表」。
二、本件係經被告甲○○於準備程序當庭表示認罪，而經本院裁
    定以簡式審判程序加以審理，則依據刑事訴訟法第二百七十
    三條之二、同法第一百五十九條第二項之規定，不適用傳聞
    法則有關限制證據能力之相關規定。
三、查被告曾於民國九十年間因施用毒品案件，經法院裁定送觀
    察、勒戒後，因認無繼續施用毒品之傾向，於九十年十月十
    五日觀察、勒戒執行完畢釋放，又因於九十五年八月十五日
    下午六時五十七分許回溯七十二小時內某時施用第一級及第
    二級毒品案件，經本院於九十六年五月二十五日以九十六年
    度訴字第一七九號判決分別判處有期徒刑七月及三月確定，
    有該案判決及臺灣高等法院被告前案紀錄表在卷可參，是被
    告於觀察、勒戒執行完畢釋放後，於五年內已再犯施用毒品
    罪，經依法追訴處罰，縱其本次再度施用毒品之時間，在初
    犯經觀察、勒戒執行完畢釋放五年以後，因與單純之「五年
    後再犯」之情形有別，不合於「五年後再犯」之例外規定，
    且因已於「五年內再犯」，顯見其再犯率甚高，原實施觀察
    、勒戒，已無法收其實效，即應回歸原則性規定，則檢察官
    據以向本院提起公訴，即無不合，附此敘明。
四、查海洛因屬毒品危害防制條例第二條第二項第一款之第一級
    毒品，核被告所為，均係犯毒品危害防制條例第十條第一項
    之施用第一級毒品罪。被告因施用第一級毒品海洛因而持有
    海洛因之低度行為，分別為其施用之高度行為所吸收，不另
    論罪。被告所犯上開二罪，行為獨立，犯意各別，應予分論
    併罰。再查被告前因違反肅清煙毒條例等案件，經本院以八
    十四年度訴字第七四五號判決應執行有期徒刑二年十月確定
    ，再因違反懲治盜匪條例案件，經本院以八十四年度訴字第
    六九五號判決判處有期徒刑六年後，經臺灣高等法院臺南分
    院以八十五年度上訴字第二三六號、最高法院八十五年度臺
    上字第五○三四號判決駁回上訴確定，上開案件嗣經臺灣高
    等法院臺南分院裁定定執行刑為有期徒刑八年六月確定，於
    八十九年一月十三日因縮短刑期假釋出監並付保護管束，嗣
    經撤銷上揭假釋入監執行殘刑，於九十四年五月二十七日縮
    刑期滿執行完畢，有臺灣高等法院被告前案紀錄表附卷足憑
    ，其受有期徒刑之執行完畢後，五年內再犯本件有期徒刑以
    上之施用第一級毒品等罪，均為累犯，應各依刑法第四十七
    條第一項規定加重其刑。查本件被告於九十六年九月二十日
    ，在嘉義市○○○路附近，為警攔查時，即主動向嘉義縣警
    察局水上分局中庄派出所警員蘇少良自首表明其於九十六年
    九月十七日施用上開第一級毒品海洛因犯行，有其警詢筆錄
    及本院電話紀錄表附卷可稽，參以被告事後並未逃避偵審之
    事實，應認其於九十六年九月十七日施用第一級毒品海洛因
    犯行犯行，合於自首之要件，爰依法減輕其刑。爰審酌被告
    前曾因施用毒品觸法，仍不知悛悔，又施用足以導致精神障
    礙、性格異常，甚至造成生命危險之毒品，戕害一己之身體
    健康，對社會治安可能之危害程度非微，惟其犯罪後尚能坦
    承犯行等一切情狀，分別量處如主文所示之刑，並定其應執
    行刑。另扣案之注射針筒一支，難認與本件被告施用第一級
    毒品海洛因之犯行有何直接關連，而沒收既屬從刑之一種，
    依主從不可分原則，自應附隨於主刑而同時宣告之，上開物
    品既與本案無關，自不予宣告沒收，附此敘明。
五、依刑事訴訟法第二百七十三條之一第一項、第二百九十九條
    第一項前段、第三百十條之二、第四百五十四條第二項，毒
    品危害防制條例第十條第一項，刑法第十一條前段、第四十
    七條第一項、第六十二條前段、第五十一條第五款，判決如
    主文。
本案經檢察官陳志川到庭執行職務。
中　　華　　民　　國　九十六　年　 十二 　月  二十六　日
                  刑事第三庭    法　官　鄭雅文
以上正本證明與原本無異。
如不服本判決，應於判決送達後十日內向本院提出上訴狀，上訴
書狀依法應敘述具體理由，如未敘述具體理由者，應於上訴期間
屆滿後二十日內補提理由書於本院（均應附繕本）。
中　　華　　民　　國　九十六　年　 十二 　月  二十六　日
                              　書記官　鄭翔元
附錄論罪科刑法條：
毒品危害防制條例第十條第一項
施用第一級毒品者，處六月以上五年以下有期徒刑。
